【裁判字號】    90,訴,180
【裁判日期】    900503
【裁判案由】    毒品危害防制條例等
【裁判全文】
臺灣臺中地方法院刑事判決                          九十年度訴字第一八號
    公  訴  人  台灣台中地方法院檢察署檢察官
    被      告  甲○○
右被告違反毒品危害防制條例等案件，經檢察官提起公訴（八十九年度偵字第一九二
九七號、八十九年度毒偵字第七二七０號），本院判決如左：
    主  文
甲○○施用第二級毒品，累犯，處有期徒刑陸月，如易科罰金，以參佰元折算壹日。
扣案之安非他命貳包（含袋重共參點壹公克）沒收銷燬、吸食器壹個沒收。又變造國
民身分證，足以生損害於公眾及他人，累犯，處有期徒刑參月，如易科罰金，以參佰
元折算壹日，扣案之賴秋宏國民身分證上之「甲○○」之相片壹幀沒收，主刑部分應
執行有期徒刑捌月，如易科罰金，以參佰元折算壹日。
甲○○其餘被訴施用第一級毒品部分無罪。
    事  實
一、甲○○曾於民國（下同）八十四年十一月十七日犯竊盜罪，經本院判處有期徒刑
    十月確定，並於八十五年九月二十日縮刑期滿執行完畢，仍不知悔改，復因連續
    施用第二級毒品安非他命，經臺灣高等法院臺中分院裁定送觀察、勒戒後，認無
    繼續施用毒品之傾向，由該院於八十七年八月二十五日以八十七年度上訴字第一
    四六三號判決免刑確定，再於八十七年十一月二十六日起至同年月二十九日一時
    許，因施用安非他命多次，經本院以八十七年度毒聲字第三五三一號裁定送勒戒
    處所觀察、勒戒後，認有繼續施用毒品傾向，經本院再以八十七年度毒聲字第三
    九二○號裁定令入戒治處所施以強制戒治，嗣於八十八年四月三十日，經本院以
    八十八年度毒聲字第二六０七號裁定停止戒治並交付保護管束，詎乃不知悔改，
    於八十九年十一月十一日上午十一時許，在台中市○○路二三０之三號住處，以
    將毒品安非他命放在玻璃球中再點火燒烤吸食其產生之氣體，施用第二級毒品安
    非他命一次，並另行起意，於八十九年十一月二日晚上七時許，在前開住處，以
    取下賴秋宏之照片換貼其自己相片方式，變造賴秋宏之上開國民身分證，足以生
    損害於賴秋宏本人及戶政機關對於國民身分證之正確管理，嗣於八十九年十一月
    十一日十八時二十分許，為警持台灣台中地方法院檢察署檢察官核發之搜索票，
在其上開住處查獲並扣得其所有之第二級毒品安非他命二包（含袋重參點壹公克
    ）、施用毒品之吸食器一個及變造之賴秋宏國民身分證一枚。
二、案經台中市警察局第四分局報請臺灣臺中地方法院檢察署檢察官偵查起訴。
    理  由
甲、有罪部分：
一、右揭事實，業據被告甲○○坦承不諱，且有安非他命二包、吸食器一支及賴秋宏
    國民身分證一枚扣案可稽，且被告尿液經送驗結果，有甲基安非他命陽性反應，
    有台中市衛生局煙毒尿液檢驗成績書一紙及內政部警政署刑事警察局鑑驗通知書
    九十年三月六日刑鑑字第一八四九四號鑑驗通知書各一紙附卷可憑。又被告前因
    施用第二級毒品安非他命，經臺灣高等法院臺中分院裁定送觀察、勒戒後，認無
    繼續施用毒品之傾向，由該院於八十七年八月二十五日以八十七年度上訴字第一
    四六三號判決免刑確定，再於八十七年十一月二十六日起至同年月二十九日一時
    許，因施用安非他命多次，經本院以八十七年度毒聲字第三五三一號裁定送勒戒
    處所觀察、勒戒後，認有繼續施用毒品傾向，經本院再以八十七年度毒聲字第三
    九二○號裁定令入戒治處所施以強制戒治，嗣於八十八年四月三十日經本院以八
    十八年度毒聲字第二六０七號裁定停止戒治並交付保護管束，有台灣台中地方法
    院檢察署刑案資料查註紀錄表一紙附卷可憑，事證明確，被告犯行洵堪認定。
二、核被告所為，係犯毒品危害防制條例第十條第二項施用第二級毒品罪及刑法第二
    百十二條之罪。被告為施用安非他命而持有之低度行為，已為其施用之高度行為
    所吸收，不另論罪。另被告曾於八十四年十一月十七日竊盜罪，經本院判處有期
    徒刑十月確定，並於八十五年九月二十日縮刑期滿執行完畢，有本院被告全國前
    案紀錄表及臺灣臺中地方法院檢察署刑案資料查註紀錄表附卷可稽，其於有期徒
    刑執行完畢後，五年內再犯本件有期徒刑以上刑之罪，為累犯，均應加重其刑，
    被告所犯前開二罪，犯意各別，罪名亦殊，應分論併罰。爰審酌被告之品行、犯
    罪之動機、目的、手段、所生之危害及犯罪後坦承犯行，態度良好等一切情狀，
    各量處如主文所示之刑，並定執行刑，且就所宣告之刑及所定之執行刑均諭知易
    科罰金之折算標準。扣案之安非他命二包重約三點一公克，依毒品危害防制條例
    第十八條第一項前段之規定，不論屬於犯人與否，均沒收銷燬，吸食器一個係被
    告所有供其施用安非他命所用之物；扣案之變造身分證上甲○○之相片一幀為被
    告所有供變造身分證之用，業據被告供明在卷，均應依刑法第三十八條第一項第
    二款之規定宣告沒收。
乙、無罪部分：
一、按犯罪事實應依證據認定之，無證據不得推定其犯罪事實，刑事訴訟法第一百五
    十四條定有明文。
二、本件公訴意旨另以：被告甲○○於八十九年十一月十一日前三日內某日，在不詳
    地點施用第一級毒品海洛因一次，因認被告另違反毒品危害防制條例第十條第一
    項之罪。
三、訊據被告堅決否認有施用第一級毒品之犯行，公訴人認被告涉犯前開罪名，無非
    以被告尿液經送請台中市衛生局前開檢驗結果，有嗎啡反應為據，惟查本件被告
    尿液經本院再送內政部警政署刑事警察局檢驗結果，呈嗎啡陰性反應，有前開鑑
    驗通知書一紙附卷可憑，參酌台中市衛生局之檢驗方式採免疫學分析法、ＴＯＸ
    Ｉ－ＬＡＢ方法檢驗，而內政部警政署刑事警察局採偏極螢光免疫分析法、氣相
    層析質譜分析法，依罪疑惟輕之原則，本院認採用最新檢驗方式之內政部警政署
    刑事警察局鑑驗結果既無嗎啡陽性反應，應認被告之前開辯詞為可採，揆諸前揭
    說明意旨，本件被告就其被訴施用第一級毒品部分，罪證不足，應為無罪之諭知
    。
據上論斷，應依刑事訴訟法第二百九十九條第一項前段、第三百零一條第一項，毒品
危害防制條例第十條第二項、第二十條第三項、第十八條第一項前段，刑法第二百十
二條、第十一條前段、第四十七條、第三十八條第一項第二款、修正後刑法第四十一
條前段、第二項、第五十一條第五款，罰金罰鍰提高標準條例第二條，判決如主文。
中      華      民      國      九十      年      五    月      三    日
                                臺灣臺中地方法院刑事第二庭
                                        法  官  陳 如 玲
右正本證明與原本無異。
如不服本判決，應於送達後十日內向本院提出上訴狀（須附繕本），上訴於台灣高等
法院台中分院。
                                        書記官
中      華      民      國      九十      年      五    月      四    日
附錄本案論罪科刑法條全文
毒品危害防制條例第十條第二項：施用第二級毒品，處三年以下有期徒刑。
刑法第二百十二條
偽造、變造護照、旅券、免許證、特許證及關於品行、能力、服務或其他相類之證書
、介紹書，足以生損害於公眾或他人者，處一年以下有期徒刑、拘役或三百元以下罰
金。


司法院資訊處製作；財團法人民間司法改革基金會備份。
